【裁判字號】    97,台上,4851
【裁判日期】    971002
【裁判案由】    違反槍砲彈藥刀械管制條例
【裁判全文】
最高法院刑事判決            九十七年度台上字第四八五一號
上  訴  人  甲○○
                    70號之1
選任辯護人  林志忠律師
上列上訴人因違反槍砲彈藥刀械管制條例案件，不服台灣高等法
院台中分院中華民國九十四年十一月二十三日第二審判決（九十
四年度上訴字第一二三五號，起訴案號：台灣台中地方法院檢察
署九十三年度偵字第六六四四、一二八五四號），提起上訴，本
院判決如下：
    主  文
上訴駁回。
    理  由
按刑事訴訟法第三百七十七條規定，上訴於第三審法院，非以判
決違背法令為理由，不得為之。是提起第三審上訴，應以原判決
違背法令為理由，係屬法定要件。如果上訴理由書狀並未依據卷
內訴訟資料，具體指摘原判決不適用何種法則或如何適用不當，
或所指摘原判決違法情事，顯與法律規定得為第三審上訴理由之
違法情形，不相適合時，均應認其上訴為違背法律上之程式，予
以駁回。本件原審經審理結果，認為上訴人甲○○共同非法持有
槍、彈及以非法方法妨害自由等犯行均明確，因而維持第一審關
於此部分依修正前刑法想像競合犯、牽連犯規定，從一重論處上
訴人共同未經許可，持有手槍罪刑之判決，駁回上訴人之第二審
上訴，已詳敘調查、取捨證據之結果及憑以認定犯罪事實之心證
理由。並就上訴人否認此部分犯行之供詞及其所辯各語認非可採
，予以論述。上訴人上訴意旨略稱：(一)、原判決對於郭文哲、林
谷明二人之警詢筆錄如何具備較可信之特別情況並未詳加說明，
自有判決理由欠備之違誤。(二)、原判決關於上訴人對林谷明、綽
號阿吉之成年男子以槍射擊童文龍腳部傷害之事如何有犯意聯絡
與行為分擔，並未敘述其所憑之證據及認定之理由，亦有判決不
載理由之違失。(三)、原判決於理由內敘明上訴人亦對童文龍左腳
開一槍傷害之犯罪證據，而事實內卻未認定，則理由失其根據云
云。惟查：關於郭文哲之警詢筆錄，原判決已於理由內敘明警方
在採證之過程中，無違法失職之情狀，且郭文哲於警詢時之證述
，具有較可信之特別情況，且所言關涉上訴人是否共犯原判決事
實二所載之犯行，為證明上開犯罪事實存否所必要之證據，依刑
事訴訟法第一百五十九條之二規定，得為證據，對具有較可信之
特別情況及為證明犯罪事實存否所必要，已扼要說明之，尚難謂
原判決不備理由。另關於林谷明之警詢及偵訊筆錄，原判決亦於
理由內敘明上訴人及其第一審選任辯護人對於林谷明於警詢、偵
查中之供述，均當場同意作為證據，有第一審法院準備程序筆錄
在卷可稽，經原審審酌各該言詞陳述作成時，查無違法取證之情
事，且與前開犯罪事實之認定俱有關聯，依刑事訴訟法第一百五
十九條之五規定，均得作為本案之證據。則原判決既已詳載上開
警詢及偵訊筆錄得作為證據之理由，是上訴意旨(一)所指，顯非依
據卷內資料執以指摘之適法上訴第三審理由。依上揭說明，本件
上訴人關於非法持有槍、彈及以非法方法妨害自由部分之上訴均
為違背法律上之程式，應予駁回。又按裁判上一罪之重罪部分得
上訴第三審法院，其輕罪部分雖不得上訴於第三審法院，依審判
不可分之原則，第三審法院亦應併予審判，但以重罪部分之上訴
合法為前提，如該重罪部分之上訴為不合法，第三審法院應從程
序上予以駁回，而無從為實體上判決，對於輕罪部分自亦無從適
用審判不可分之原則，併為實體上審判。本件原判決認上訴人尚
牽連犯刑法第二百七十七條第一項傷害罪部分，核屬刑事訴訟法
第三百七十六條第一款之罪，原不得上訴於第三審法院，上訴人
一併提起上訴，然前開得上訴第三審之重罪部分，既經本院以其
上訴不合法，而從程序上予以駁回，則上訴意旨(二)、(三)關於此輕
罪部分之上訴，亦為法所不許，應併予駁回。
據上論結，應依刑事訴訟法第三百九十五條前段，判決如主文。
中    華    民    國  九十七  年    十    月    二    日
                      最高法院刑事第四庭
                          審判長法官  張  淳  淙
                                法官  劉  介  民
                                法官  張  春  福
                                法官  林  俊  益
                                法官  陳  世  雄
      本件正本證明與原本無異
                                      書  記  官
中    華    民    國  九十七  年    十    月    六    日
                                                    Ａ


司法院資訊處製作；財團法人民間司法改革基金會備份。
